【裁判字號】    98,易,238
【裁判日期】    980430
【裁判案由】    竊盜
【裁判全文】
台灣雲林地方法院刑事判決        98年度易字第238號
公  訴  人  台灣雲林地方法院檢察署檢察官
被      告  甲○○
            乙○○
上列被告因竊盜案件，經檢察官提起公訴（98年度偵字第1452號
），本院判決如下︰
    主  文
甲○○、乙○○共同竊盜，均累犯，各處有期徒刑參月，如易科
罰金均以新台幣壹仟元折算壹日。
    事  實
一、甲○○有竊盜等前科，其中侵占案件，經法院判處有期徒刑
    2 月確定，於92年12月24日入監服刑，於93年2 月23日執行
    完畢。乙○○亦有竊盜等前科，其中懲治盜匪條例案件，經
    本院判處有期徒刑10年確定，於96年12月23日假釋期滿，假
    釋未經撤銷而執行完畢。其2 人為兄弟，於97年10月8 日下
    午5 、6 時左右，一起前往侯太郎位於嘉義市○區○○路8
    號住處，託侯太郎協助租屋，侯太郎帶同其2 人前往嘉義縣
    警察局中埔分局三和派出所附近租屋，之後甲○○以購買毛
    巾為由，向侯太郎借得UJ7-791 號重機車，與乙○○同乘該
    機車，於同日晚間8 時3 分左右，至嘉義市○區○○里○○
    街31號屋前，互為犯意聯絡，共同意圖為自己不法之所有，
    竊取丁○○停放該處之TKO-079 號機車，得手後，2 人騎乘
    UJ7-791 號、TKO-079 號機車返回原借車地點，將UJ7-791
    號機車返還與侯太郎。丁○○發現機車失竊而報警，經調閱
    路口監視器錄影畫面而查知上情。
二、案經嘉義市政府警察局第二分局報請台灣嘉義地方法院檢察
    署呈請台灣高等法院台南分院檢察署令轉台灣雲林地方法院
    檢察署檢察官偵查起訴。
    理  由
一、本件為刑事訴訟法第376條第1、2款所列案件，依同法第284
    條之1規定，由法官1人獨任審判，在此先行說明。
二、(一)被告以外之人於審判外之言詞或書面陳述，除法律有規定
    者外，不得作為證據；惟被告以外之人於偵查中向檢察官所
    為之陳述，除顯有不可信之情況者外，得為證據；又被告以
    外之人於審判外之陳述，雖不符前4 條之規定，而經當事人
    於審判程序同意作為證據，法院審酌該言詞陳述或書面陳述
    作成時之情況，認為適當者，亦得為證據，刑事訴訟法第
    159 條第1 項、同法第159 條之1 第2 項、同法第159 條之
    5 第1 項定有明文。(二)本案中侯太郎之檢察官訊問筆錄，係
    經檢察官以其等為證人，具結後供述，在有具結擔保的情況
    下，難以認為顯有不可信之狀況，因此，依上開規定，得作
    為證據。此外，丁○○、侯太郎之警詢筆錄及丁○○填寫的
    被害報告單、車輛協尋電腦輸入單、車籍查詢－基本資料詳
    細畫面，對於被告2 人而言，甲○○之警詢筆錄、檢察官訊
    問筆錄對於被告乙○○而言，乙○○之警詢筆錄、檢察官訊
    問筆錄對於被告甲○○而言，雖然是被告以外之人於審判外
    之言詞及書面陳述，原則上不得作為證據，惟檢察官及被告
    於本院審判程序中，均已表示同意作為證據，法官審酌該言
    詞及書面陳述作成時之情況，認為適當，依上開規定，得作
    為證據。
三、經查：
  (一)丁○○於97年10月8 日發現其停放於嘉義市○區○○里○○
    街31號屋前的TK0-079 號機車不見，於是報警處理，警察調
    閱路口監視器錄影畫面結果，發現當日20時3 分左右，有1
    人騎著丁○○的TK0-079 號機車自民樂街出來，另1 人騎著
    侯太郎所有之UJ7-791 號機車緊跟著一起離開，此有丁○○
    警詢筆錄、被害報告單、車輛協尋電腦輸入單、車籍查詢－
    基本資料詳細畫面，以及路口監視器錄影畫面翻拍照片4 張
    可以證明。
  (二)警察在97年11月17日到台灣嘉義看守所詢問侯太郎，為何上
    述監視器於97年10月8 日20時3 分左右，拍攝到有2 名歹徒
    騎乘侯太郎的UJ7-791 號機車到嘉義市○區○○街31號屋前
    竊取TK0-079 號機車，侯太郎立即回答當時機車並不是他本
    人騎乘，機車是在當日18時左右在嘉義縣警察局中埔分局三
    和派出所對面借給甲○○，甲○○搭載哥哥要去買毛巾，當
    晚22時左右才又在原借車地點歸還機車；在98年4 月14日檢
    察官訊問時，侯太郎還是這樣陳述，此有該份侯太郎警詢筆
    錄、檢察官訊問筆錄可以證明。
  (三)乙○○雖然自始至終否認與甲○○共同竊取TK0-079 號機車
    ，然而，在97年12月22日接受警察詢問時，就已承認97年10
    月國慶放煙火前一天下午16時左右，與弟弟甲○○一起到嘉
    義市東區嘉義公園後方侯太郎住處，向侯太郎借用侯太郎的
    UJ7-791 號機車，當日17時左右歸還；於98年1 月22日接受
    警察詢問時，進一步肯認向侯太郎借車的日期就是97年10月
    8 日，此有該2 份乙○○警詢筆錄可以證明。
  (四)然而，甲○○非但自始至終否認與乙○○共同竊取TK0-079
    號機車，而且在97年12月22日警察詢問時，否認有在97年10
    月8 日向侯太郎借機車，否認於97年10月8 日見到侯太郎，
    對於97年10月8 日有無與哥哥乙○○在一起，也表示不記得
    了；到了98年1 月22日警察詢問時，甲○○退而供稱有在97
    年8 月或9 月份的一個下午與哥哥乙○○一起到侯太郎住處
    借過機車，此後就沒有向侯太郎借過機車，此有該2 份甲○○警詢筆錄可以證明。然而，到了98年4 月27日審判期日，
    甲○○終於供述好像是97年國慶放煙火的前一天，向侯太郎
    借的機車，那天是與哥哥乙○○去向侯太郎買毒品，卻沒有
    針筒注射毒品，因此向侯太郎借機車去買針筒，那時差不多
    是晚上7 、8 點左右。
  (五)從甲○○最後供述的借用UJ7-791 號機車時間「97年10月8
    日晚上7 、8 點」，與上述TK0-079 號機車失竊的時間完全
    吻合，然而，甲○○卻在警察第1 次詢問時，全盤否認與侯
    太郎見面、借車，在警察第2 次詢問時才退而改稱曾經借車
    ，但卻是在8 月或9 月，不是在97年10月8 日，甲○○、乙○○2 人並一再說借車、還車時間都是在下午。直到審判期
    日，甲○○才承認向侯太郎借用UJ7-791 號機車時間就是丁○○TK0-079 號機車失竊的97年10月8 日晚上7 、8 點，顯
    見甲○○、乙○○2 人因為心虛而故意說謊。此外，雖然上
    述路口監視器錄影畫面的翻拍照片看不清騎乘UJ7-791 號機
    車、TK0-079 號機車之人的臉部特徵，然而，從侯太郎與被
    告2 人的上述供詞，可以判斷此2 人確為被告2 人。而既然
    2 人跟侯太郎借用1 部機車共乘出去，卻從民樂街各騎1 部
    機車出來，顯見是1 人把風、另1 人下手行竊，共同竊取丁○○的上述TK0-079 號機車。
四、論罪科刑：
  (一)被告2人的行為，均觸犯刑法第320條第1項竊盜罪。
  (二)被告2人有犯意聯絡、行為分擔，都是共同正犯。
  (三)被告2 人有上述前科，此有被告前案紀錄表2 件可證，其2
    人於有期徒刑執行完畢後5 年內故意再犯本件有期徒刑以上
    之罪，均為累犯，皆應依法加重其刑。
  (四)法官審酌被告2 人素行不良，然而，所竊機車的價值只有大
    約新台幣5,000 元，此有丁○○警詢筆錄可以證明，從而，
    分別量處有期徒刑3月，並定易科罰金的折算標準即可。
五、適用的法律：(一)刑事訴訟法第284 條之1 、第299 條第1項
    前段，(二)刑法第320 條第1 項、第28條、第47條第1 項、第
    41 條 第1 項前段，(三)刑法施行法第1條之1。
本案經檢察官丙○○偵查起訴，檢察官戊○○到庭執行職務。
中    華    民    國    98    年    4     月    30    日
                刑事第三庭    法  官  林  輝  煌
上正本證明與原本無異。
如不服本判決，應於送達後10日內向本院提出上訴狀（須附繕本
），上訴於台灣高等法院台南分院。上訴書狀應敘述具體理由。
上訴書狀未敘述上訴理由者，應於上訴期間屆滿後20日內補提理
由書（須附繕本）於本院。（切勿逕送台灣高等法院台南分院）
告訴人或被害人對於本判決如有不服，而請求檢察官上訴者，其
上訴期間之計算以檢察官收受判決正本之日期為準。
                              書記官  王  淑  美
中    華    民    國    98    年    4     月    30    日
附錄本案論罪科刑法條全文：
中華民國刑法
第320條
意圖為自己或第三人不法之所有，而竊取他人之動產者，為竊盜
罪，處五年以下有期徒刑、拘役或五百元以下罰金。
意圖為自己或第三人不法之利益，而竊佔他人之不動產者，依前
項之規定處斷。
前二項之未遂犯罰之。


司法院資訊處製作；財團法人民間司法改革基金會備份。
